# 股权投资核算

提问人：545182148 时间：2017-08-15 17:07:23
请教各位： B是A的全资子公司，A持有C18%的股权，B持有C13%的股权，A合并报表后持股比例达31%，A和B是用长期股权投资-权益法进行核算还是在可供出售金融资产中进行核算？合并报表时应该如何处理？

回答人：chenyiwei
首先要考虑A和B作为一个整体对C有无重大影响。如果有重大影响的，则A的个别报表就其直接持有的 18 ％股权、合并报表层面就A、B合计持有的 31 ％股权，均按权益法核算。 在B的个别报表层面，需关注B能否单独对C具有重大影响。但一般理解，因为B自身持股比例只有 13 ％，且B自身是A的子公司，因此B自身独立对C具有重大影响的可能性很小，除非A将 18 ％股权对应的表决权委托给B行使。在此情况下，B自身报表中对其持有的C公司 13 ％股权应作为金融资产核算。